臺灣雲林地方法院刑事判決　　　　　　　 93年度訴字第640號
公　訴　人　臺灣雲林地方法院檢察署檢察官
被　　　告　乙○○　男　40歲.
上列被告因違反毒品危害防制條例案件，經檢察官提起公訴（93
年度毒偵字第1141號），於本院準備程序中被告就被訴事實為有
罪之陳述，經合議庭裁定由受命法院獨任進行簡式審判程序，及
移送併案審理（94年度毒偵字第266號）本院判決如下：
    主  文
乙○○連續施用第壹級毒品，累犯，處有期徒刑壹年貳月；扣案
之注射針筒壹支沒收。又連續施用第貳級毒品，累犯，處有期徒
刑捌月。應執行有期徒刑壹年柒月；扣案之注射針筒壹支沒收。
    事實及理由
一、犯罪事實：
  (一)乙○○前於民國90年10月間，因贓物案件，經本院以90年度
    易字第295號判處有期徒刑6月確定，已於91年10月28日執行
    完畢。
  (二)又乙○○曾於89年間，因施用毒品案件，經本院以89年度毒
    聲字第890 號裁定送勒戒處所觀察、勒戒後，認有繼續施用
    毒品之傾向，又經本院以89年度毒聲字第1016號裁定令入戒
    治處所施以強制戒治，嗣於91年間，經強制戒治期滿，業經
    臺灣雲林地方法院檢察署檢察官於91年6 月21日，以91年度
    戒毒偵字第58號為不起訴處分確定。復於92年間，因施用第
    1、2級毒品案件，經本院裁定令入戒治處所施以強制戒治（
    嗣因毒品危害防制條例修正公布，致未令入戒治處所執行強
    制戒治），並由臺灣雲林地方法院檢察署檢察官於92年11月
    4 日，以92年度毒偵字第704號、第925號、第1018號提起公
    訴，並經本院於93年6月3日，以93年度訴字第42號判處應執
    行有期徒刑1年4月確定。詎乙○○猶不知悛悔，竟自93年7
    月10日上午5、6時許起，至94年1 月29日下午3、4時許，連
    續在雲林縣古坑鄉○○道路之車上、同鄉○○村○○路103
    號住處及雲林縣莿桐鄉某處等處，以將第1 級毒品海洛因摻
    水置於針筒內注射血管之方式，約1、2日至1星期施用1次之
    頻率，施用第1 級毒品海洛因多次；又自93年7月10日上午
    5、6時許起，至94年1月27日某時止，連續在雲林縣古坑鄉
    ○○道路之車上或雲林縣莿桐鄉某處等，以將第2 級毒品安
    非他命置於玻璃球內燒烤吸食其煙霧之方式，約1星期施用1
    次之頻率，施用第2級毒品安非他命多次。嗣先於93年7月10
    日中午12時30分許，乙○○搭乘友人張芳卿所駕駛之車號Y7
    -3210 號自小貨車，途經嘉義縣中埔鄉○○村○○○道路時
    ，為警攔檢查獲而採尿送驗結果呈嗎啡及甲基安非他命均陽
    性反應；又於94年1月29日晚間8時15分許，在雲林縣莿桐鄉
    ○○村○○路圓環旁榕樹下為警緝獲，扣得乙○○所有之注
    射針筒1 支，並經採驗其尿液結果呈嗎啡及甲基安非他命均
    陽性反應，因而獲悉上情。
  (三)案經嘉義縣警察局中埔分局報請臺灣嘉義地方法院檢察署檢
    察官呈請臺灣高等法院臺南分院檢察署檢察長令轉臺灣雲林
    地方法院檢察署檢察官偵查起訴，及雲林縣警察局斗六分局
    報請臺灣雲林地方法院檢察署檢察官偵查後移送併案審理。
二、認定犯罪事實所憑之證據及理由：
  (一)被告乙○○於偵查中及本院審理中之自白。
  (二)代號與真實姓名對照表、嘉義縣衛生局煙毒尿液檢驗單各1
    紙。
  (三)長榮大學毒物研究中心之確認檢驗書1份。
  (四)送驗尿液代號與真實姓名登記簿、雲林縣衛生局煙毒尿液檢
    驗成績書各1紙。
  (五)扣案之注射針筒1支。
  (六)臺灣雲林地方法院檢察署91年度戒毒偵字第58號檢察官不起
    訴處分書、92年度毒偵字第704號、第925號、第1018號檢察
    官起訴書、本院93年度訴字第42號刑事判決書各1份。
  (七)臺灣高等法院被告前案紀錄表、刑案資料查註紀錄表各1 份
    。
三、論罪科刑：
  (一)被告所為，係犯毒品危害防制條例第10條第1項之施用第1級
    毒品罪及同條第2項之施用第2級毒品罪。
  (二)被告持有第1、2級毒品進而施用，其持有之低度行為，為施
    用之高度行為吸收，均不另論罪。
  (三)被告先後多次施用第1級毒品及第2級毒品犯行，均時間緊接
    ，分別觸犯構成要件相同之罪名，顯各係出於概括犯意反覆
    為之，均為連續犯，應分別依刑法第56條之規定，各以一罪
    論，並分別加重其刑。
  (四)被告所犯施用第1級毒品罪及施用第2級毒品罪間，犯意各別
    ，行為互殊，應予分論併罰。
  (五)被告前於90年10月間，因贓物案件，經本院以90年度易字第
    295號判處有期徒刑6月確定，已於91年10月28日執行完畢，
    有臺灣高等法院被告前案紀錄表在卷可憑，被告於前案有期
    徒刑執行完畢後，5 年內，再犯本件施用第1 級毒品及施用
    第2 級毒品等有期徒刑以上之罪，均為累犯，應依刑法第47
    條規定，分別遞加重其刑。
  (六)審酌被告曾有違反肅清煙毒條例及多次違反麻醉藥品管理條
    例之吸毒前科，有上開前案紀錄表可參，並於毒品危害防制
    條例公布施行後，經過觀察勒戒及強制戒治，並曾經本院判
    處有期徒刑1年4月，仍無法戒斷毒癮，猶一再施用毒品不輟
    ，及被告施用毒品之動機、方式、所生危害，以及被告犯後
    坦承犯行，態度尚良好等一切情狀，量處如主文所示之刑。
  (七)扣案之注射針筒為被告預供施用第1 級毒品犯罪所用之物，
    且為被告所有，已據被告供明在卷，爰依刑法第38條第1 項
    第2款規定諭知沒收。
  (八)本件移送併案部分（即94毒偵字第266號）就被告施用第1級
    毒品及第2 級毒品部分，業經公訴檢察官當庭減縮其施用之
    起始時間以本案起訴之時間為準，而併案部分與已起訴之本
    院部分既有連續犯之裁判上一罪關係，本院自應併予審究。
四、適用之法條：
  (一)刑事訴訟法第273條之1第1項、第299條第1項前段。
  (二)毒品危害防制條例第10條第1項、第2項。
  (三)刑法第11條前段、第56條、第47條、第51條第5款、第38條
    第1項第2款。
本案經檢察官甲○○到庭執行職務。
中　　華　　民　　國　　94　　年　　5 　　月　　12　　日
                  刑事第三庭    法  官  廖  國  勝
以上正本證明與原本無異。
如不服本判決，應於判決送達後10日內，向本院提出上訴狀。
                                書記官  林  汎  柏
中　　華　　民　　國　　94　　年　　5 　　月　　12　　日
【附錄本案論罪科刑法條全文】
毒品危害防制條例第10條：
施用第一級毒品者，處六月以上五年以下有期徒刑。
施用第二級毒品者，處三年以下有期徒刑。
